臺灣高等法院刑事判決　　　　　　　　　　　　　　九十三年度上易字第三八三號
　　上　訴　人
　　即　被　告　甲○○
右上訴人因侵占案件，不服臺灣板橋地方法院九十一年度易字第二五七一號，中華民
國九十三年一月三十日第一審判決（起訴案號：臺灣板橋地方法院檢察署九十一年度
偵字第一三九二四號），提起上訴，本院判決如左：
    主  文
上訴駁回。
    理  由
一、本案經本院審理結果，認第一審判決以被告甲○○係犯刑法第三百三十六條第二
    項業務侵占罪，同時審酌被告平日素行、犯罪之動機、目的、手段、對告訴人所
    生危害、所獲不法利益及犯罪後坦承犯行等一切情狀，量處有期徒刑七月。認事
    用法，均無不當，量刑亦屬妥適，應予維持，並引用第一審判決書記載之事實、
    證據及理由（如附件）。
二、被告上訴意旨以：於告訴人公司任業務經理時，雖於九十一年二月及三月間，向
    客戶收取貨款四萬三千元後未繳回公司，然係因當月底即將離職，公司尚未支付
    薪水，乃向公司負責人陳建全表示以該四萬三千元扣抵薪資，並非意圖侵占。而
    於原審法院因無法取得公司負責人有同意扣抵薪資之證明，始坦承犯罪等語。
三、惟被告於原審審理已坦承有侵占四萬三千元貨款，核與告訴人代表人陳建全指訴
    情節相符，並經證人林慧芳證述屬實，被告確有業務侵占犯行，業據原審詳載理
    由依據。被告上訴，猶指告訴人公司負責人陳建全同意以上開貨款預支薪水，復
    未能舉證供本院審酌，空言否認犯行，為無理由，應予駁回。至被告於本件言詞
    辯論終結後之九十三年四月十九日具狀提出「圍的世界現金收入傳票」影本一紙
    ，惟該紙傳票影本，僅於製單處載有「宏」字；出納處則載有不明文字，其餘「
    核准」、「會計」、「覆核」及「登帳」處，均未載有任何戳記、簽名或印文，
    無從查明內容是否屬實，自不足為被告有利之認定，併此敘明。
據上論斷，應依刑事訴訟法第三百七十三條、第三百六十八條，判決如主文。
本案經檢察官邱美育到庭執行職務。
中　　　華　　　民　　　國　　九十三　　年　　　四　　　月　　二十二　　日
                              臺灣高等法院刑事第十四庭
                                  審判長法  官  陳  祐  輔
                                        法  官  洪  昌  宏
                                        法  官  陳　國　文
右正本證明與原本無異。
不得上訴。
                                        書記官  蔡  棟  樑
中　　　華　　　民　　　國　　九十三　　年　　　四　　　月　　二十二　　日
刑法第三百三十六條第二項：
對於公務上或因公益所持有之物，犯前條第一項之罪者，處一年以上七年
以下有期徒刑，得併科五千元以下罰金。
對於業務上所持有之物，犯前條第一項之罪者，處六月以上五年以下有期
徒刑，得併科三千元以下罰金。
前二項之未遂犯罰之。
附件：
臺灣板橋地方法院刑事判決                        九十一年度易字第二五七一號
    公  訴  人  臺灣板橋地方法院檢察署檢察官
    被      告  甲○○  男  三十三歲（民國○○○年○月○日生）
                        身分證統一編號：Ｚ000000000號
                        住臺北縣板橋市○○路○段五巷二十二之一號
                        居臺北縣板橋市○○路○段三十一巷三十九號一樓
右列被告因侵占案件，經檢察官提起公訴（九十一年度偵字第一三九二四號），被告
於準備程序認罪，本院以簡式審判程序判決如左：
    主  文
甲○○連續意圖為自己不法之所有，而侵占對於業務上所持有之物，累犯，處有期徒
刑柒月。
    事  實
一、甲○○前曾於民國八十二年間因懲治盜匪條例案件，經法院判處有期徒刑七年確
    定，自八十二年三月一日起執行，其間於八十四年八月一日假釋出監付保護管束
    ，至八十八年五月二十八日縮刑期滿執行完畢。其後自九十年三月間起，在臺北
    縣永和市○○路二十二號「圍的世界有限公司」（代表人為陳建全，下簡稱「圍
    的世界公司」）任職業務經理，負責接洽公司客戶及收取客戶應收帳款等業務，
    為從事業務之人。詎其仍不知悔改，於上開有期徒刑執行完畢後五年內，復基於
    意圖為自己不法之所有之概括犯意，先後於九十一年二月底，收取其公司竹北門
    市客戶支付之訂金新臺幣（下同）三千元，以及於同年三月十八日，收取其公司
    士林門市客戶支付之窗簾尾款四萬元等款項後，連續挪供己用，侵占入己未繳回
    公司，至同年三月底旋即離職。嗣經圍的公司負責人陳建全核對公司應收帳款時
    ，發覺上開甲○○收取之客戶帳款均未列帳，始查悉上情。
二、案經圍的公司訴由臺灣板橋地方法院檢察署檢察官偵查起訴。
    理  由
一、按刑事訴訟法於九十二年二月六日修正公布，依該法第二百八十四條之一規定，
    除簡式審判程序及簡易程序案件外，第一審應行合議審判，復依同法第二百七十
    三條之一第一項規定，除被告所犯為死刑、無期徒刑、最輕本刑為三年以上有期
    徒刑之罪或高等法院管轄第一審案件者外，於第一次審判期日前之準備程序進行
    中，被告先就被訴事實為有罪之陳述時，審判長得告知被告簡式審判程序之旨，
    並聽取當事人、代理人、辯護人及輔佐人之意見後，裁定進行簡式審判程序；又
    依同日修正公布之刑事訴訟法施行法第七條之二規定，上開修正通過之刑事訴訟
    法第二百八十四條之一、第二百七十三條之一自九十二年九月一日施行，同施行
    法第七條之三復規定，上開修正公布之刑事訴訟法施行前，已繫屬於各級法院之
    案件，其以後之訴訟程序，應依修正刑事訴訟法終結之。是本件自九十二年九月
    一日後，應依上開修正公布施行之刑事訴訟法終結之，經核被告甲○○所犯係死
    刑、無期徒刑、最輕本刑為三年以上有期徒刑以外之罪，其於準備程序中就被訴
    事實為有罪之陳述，經法官告知簡式審判程序之旨，並聽取公訴人、被告之意見
    後，本院爰依上開修正公布施行之刑事訴訟法規定，合議裁定由受命法官獨任進
    行簡式審判程序，合先敘明。
二、右揭犯罪事實，業據被告甲○○於本院審理時供認不諱，核與告訴人之代表人陳
    建全於偵審中指述情節相符，並經證人即告訴人公司會計亦係陳建全之妻林慧芳
    於偵審中證述明確，復有被告收取上開客戶尾款四萬元簽收之收據影本一紙附卷
    可資佐證，且參諸證人林慧芳復同意經法務部調查局測謊，雖因未獲致明確反應
    圖形，無法研判有無說謊，惟仍按期前往測謊，反觀諸被告雖同意接受測謊，然
    經多次通知前往測謊，均藉詞未按期前往測謊，此有該局九十二年二月十一日調
    科參字第○九二○○○二四六○○號、九十二年六月二十五日調科參字第○九二
    ○○二○九五二○號等函在卷可稽，相較二人接受測謊態度，亦堪認證人林慧芳
    證述之情應屬無訛。是本件事證已臻明確，被告犯行堪以認定，應予依法論科。
三、核被告甲○○上開所為，係犯刑法第三百三十六條第二項之業務侵占罪。其先後
    二次犯行，時間密接，犯罪手法及所犯構成要件相同，顯係出於概括犯意反覆為
    之，為連續犯，應依刑法第五十六條之規定以一罪論。又被告前曾於八十二年間
    因懲治盜匪條例案件，經法院判處有期徒刑七年確定，自八十二年三月一日起執
    行，其間於八十四年八月一日假釋出監付保護管束，至八十八年五月二十八日縮
    刑期滿執行完畢，有臺灣高等法院被告全國前案紀錄表在卷可按，被告前受有期
    徒刑執行完畢後，五年內再犯本件有期徒刑以上之罪，為累犯，應依刑法第四十
    七條規定，加重其刑。爰審酌被告素行、犯罪之動機、目的、手段、其犯行對告
    訴人所生危害、所獲不法利益及其犯罪後坦承之態度等一切情狀，量處如主文所
    示之刑，以資懲儆。
據上論斷，應依刑事訴訟法施行法第七條之三，刑事訴訟法第二百七十三條之一第一
項、第二百九十九條第一項前段，刑法第五十六條、第三百三十六條第二項、第四十
七條，罰金罰鍰提高標準條例第一條前段，判決如主文。
本案經檢察官徐名駒到庭執行職務
中      華      民      國    九十三    年      一      月     三十     日
                                    臺灣板橋地方法院刑事第十庭
                                        法  官  彭  全  曄
右正本證明與原本無異
如不服本判決應於送達後十日內向本院提出上訴狀
                                        書記官  梁  宜  庭
中      華      民      國    九十三    年      一      月     三十     日
附錄本案論罪科刑法條全文：
刑法第三百三十六條
對於公務上或因公益所持有之物，犯前條第一項之罪者，處一年以上七年以下有期徒
刑，得併科五千元以下罰金。
對於業務上所持有之物，犯前條第一項之罪者，處六月以上五年以下有期徒刑，得併
科三千元以下罰金。
前二項之未遂犯罰之。
